【裁判字號】    97,易,188
【裁判日期】    970430
【裁判案由】    違反保護令等
【裁判全文】
臺灣嘉義地方法院刑事判決               97年度易字第188號
公  訴  人  臺灣嘉義地方法院檢察署檢察官
被      告  甲○○
上列被告因違反保護令等案件，經檢察官提起公訴（97年度偵字
第2355號），被告於準備程序中就被訴事實為有罪之陳述，經本
院裁定改依簡式程序審理，判決如下：
    主  文
甲○○違反法院依家庭暴力防治法（九十七年一月九日修正前）
第十四條第一項第一款所為禁止實施身體或精神上不法侵害之行
為、第二款所為禁止為騷擾之聯絡行為之民事通常保護令裁定，
累犯，處有期徒刑捌月。
    事  實
一、甲○○前於民國（下同）九十五年間，因違反家庭暴力防治
    法案件，經本院於九十五年十一月三十日判處有期徒刑四月
    ，於同年十二月二十九日確定，甫於九十六年一月二十六日
    易科罰金執行完畢，仍不知警惕。復明知其係乙○○之前夫
    （於九十五年七月十四日離婚），二人間具有家庭暴力防治
    法第三條第一款所定之家庭成員關係，且二人雖已離婚仍同
    居在嘉義縣竹崎鄉和平村田寮四十三號住處，明知乙○○業
    於九十六年間向本院聲請民事通常保護令，並經本院於九十
    六年五月三十一日以九十六年度家護字第一九五號核發「相
    對人（甲○○）不得對聲請人（乙○○）實施身體或精神上
    不法侵害之行為」及「相對人不得對聲請人為騷擾之聯絡行
    為」之通常保護令，其有效期間為一年，詎甲○○竟於九十
    七年三月三十日晚間八時五十分許，在上開住處內，酒後因
    金錢問題與乙○○起爭執，竟基於普通傷害及違反保護令之
    犯意，出手猛力拉扯乙○○之雙手臂，造成乙○○受有右手
    肘外側（2×1.5公分）、右手臂內側（2×1.5公分）、左前
    臂（1.5×1.5公分）、左上臂內側（1.5×1.5公分、0.5×
    0.5 公分）、左上臂外側（2.5×1.5公分）瘀血之傷害，而
    甲○○即以此方式，對乙○○為身體上不法侵害及騷擾之聯
    絡行為，為違反保護令之家庭暴力行為。
二、案經乙○○訴由嘉義縣警察局竹崎分局報請臺灣嘉義地方法
    院檢察署檢察官偵查起訴。
    理  由
一、本件被告甲○○所涉犯者為家庭暴力防治法第六十一條第一
    款之罪及刑法第二百七十七條第一項之罪，非死刑、無期徒
    刑、最輕本刑為三年以上有期徒刑之罪或高等法院管轄第一
    審案件。本院行準備程序時，被告就被訴事實為有罪之陳述
    ，經告知簡式審判程序之旨，並聽取檢察官及被告之意見後
    ，本院爰依刑事訴訟法第二百七十三條之一第一項裁定進行
    簡式審判程序。故本件簡式審判程序之證據調查，依刑事訴
    訟法第二百七十三條之二規定，不受同法第一百五十九條第
    一項、第一百六十一條之二、第一百六十一條之三、第一百
    六十三條之一以及第一百六十四條至第一百七十條規定之限
    制，合先敘明。
二、訊據被告對於上揭犯罪事實，迭於警詢、偵查及本院審理中
    坦承不諱（見警卷第一至四頁、偵卷第七、八頁、本院卷第
    十一至十五、二十七、三十一至三十四頁），核與證人即告
    訴人乙○○於警詢中證述之情節（見警卷第六至八頁）相符
    ；又告訴人雙手因遭被告猛力拉扯，而受有右手肘外側（2
    ×1.5公分）、右手臂內側（2×1.5公分）、左前臂（1.5
    ×1.5公分）、左上臂內側（1.5×1.5公分、0.5×0.5公分
    ）、左上臂外側（2.5×1.5公分）瘀血之傷害等情，亦有告
    訴人前往灣橋榮民醫院就醫之診斷證明書一紙（見警卷第九
    頁）可憑；再告訴人於九十六年間向本院聲請民事通常保護
    令，並經本院於九十六年五月三十一日以九十六年度家護字
    第一九五號核發「相對人（甲○○）不得對聲請人（乙○○
    ）實施身體或精神上不法侵害之行為」及「相對人不得對聲
    請人為騷擾之聯絡行為」之通常保護令，其有效期間為一年
    等情，亦有上開民事通常保護令影本一紙可證（見警卷第十
    頁）。基上所述，足認被告上開任意性之自白核與事實相符
    ，本件事證明確，被告犯行堪以認定。
三、查被告與告訴人係前配偶關係，為家庭暴力防治法第三條第
    一款之家庭成員，被告對告訴人故意實施身體上之傷害行為
    ，核其所為，應成立刑法第二百七十七條第一項之普通傷害
    罪，屬家庭暴力防治法第二條第二款所稱之家庭暴力罪；又
    本院九十六年度家護字第一九五號民事通常保護令，係依據
    家庭暴力防治法第十四條第一項規定所為之裁定，被告對家
    庭成員之告訴人實施身體上不法侵害及騷擾行為，核其所為
    ，係犯家庭暴力防治法第六十一條第一款、第二款之違反保
    護令罪。按法院依家庭暴力防治法規定核發通常保護令者，
    該保護令內之規定，僅分別為不同之違反保護令行為態樣，
    被告基於單一之犯意，以一行為同時違反上開暫時保護令裁
    定禁止之二種行為，應屬單純一罪，仍只論以一違反保護令
    罪。被告所犯上開違反保護令罪及普通傷害罪二罪間，係一
    行為觸犯二罪名，為想像競合犯，屬裁判上一罪，應依刑法
    第五十五條規定從一重論以違反保護令罪。被告曾於九十五
    年間，因違反家庭暴力防治法案件，經本院於九十五年十一
    月三十日判處有期徒刑四月，於同年十二月二十九日確定，
    甫於九十六年一月二十六日易科罰金執行完畢等情，有臺灣
    高等法院被告前案紀錄表一紙可憑，其於有期徒刑執行完畢
    五年以內，故意再犯有期徒刑以上之罪，為累犯，應依刑法
    第四十七條第一項規定加重其刑。爰審酌被告係國小四年級
    肄業之智識程度，與告訴人係前配偶關係，依其所述：育有
    三位子女、從事搭鐵皮屋及攤販工作、平均月收入約三、四
    萬元、父親已往生、母親年紀六十六歲與其弟同住、有五位
    兄弟及一位妹妹等家庭、生活、經濟狀況，僅因細故即對其
    前妻以暴力相向之犯罪動機及手段，使告訴人雙手受有上開
    瘀傷之犯罪結果，且自九十五年間迄行為時，先後有三次違
    反家庭暴力防治法之案件，分別經本院判處有期徒刑四月、
    五月及六月，仍不知悔改，一再觸犯相同之罪，視法律及公
    權力如無物，自不宜輕縱，對告訴人造成之傷害雖尚輕，然
    尚未取得告訴人之諒解，及坦承犯行，犯後態度良好暨檢察
    官求處有期徒刑八月等一切情狀，量處如主文所示之刑。
據上論斷，應依刑事訴訟法第二百七十三條之一、第二百九十九
條第一項前段，家庭暴力防治法第六十一條第一款，刑法第十一
條前段、第二百七十七條第一項、第五十五條、第四十七條第一
項，刑法施行法第一條之一第一項、第二項前段，判決如主文。
本案經檢察官古富祺到庭執行職務。
中    華    民    國    97    年    4     月    30    日
                  刑事第一庭    法  官  許進國
上列正本證明與原本無異。
如不服本判決，應於判決送達後十日內向本院提出上訴狀，上訴
書狀依法應敘述具體理由，如未敘述具體理由者，應於上訴期間
屆滿後二十日內補提理由書於本院（均應附繕本）。告訴人或被
害人如對於本判決不服者，應具備理由請求檢察官上訴，其上訴
期間之計算係以檢察官收受判決正本之日期為準。
中    華    民    國    97    年    4     月    30    日
                                書記官  呂權芳
附錄本判決論罪之法條：
家庭暴力防治法第61條
違反法院依第14條第1項、第16條第3項所為之下列裁定者，為本
法所稱違反保護令罪，處3年以下有期徒刑、拘役或科或併科新
臺幣10萬元以下罰金：
一、禁止實施家庭暴力。
二、禁止騷擾、接觸、跟蹤、通話、通信或其他非必要之聯絡行
    為。
三、遷出住居所。
四、遠離住居所、工作場所、學校或其他特定場所。
五、完成加害人處遇計畫。
中華民國刑法第277條第1項
（普通傷害罪）
傷害人之身體或健康者，處 3 年以下有期徒刑、拘役或 1 千元
以下罰金。


司法院資訊處製作；財團法人民間司法改革基金會備份。
